vi: Tính năng máy khử rung tim bên ngoài: Ghi đè thủ công; ECG trên màn hình; Chức năng nhi khoa; Khác
ru: Характеристики наружного дефибриллятора: Ручное управление; ЭКГ на экране; Педиатрическая функция; Другой
fi: Ulkoisen defibrillaattorin ominaisuudet: Manuaaliohitus; Näytön EKG; Pediatrinen; Muu
ja: 体外式除細動器の機能: マニュアルオーバーライド; オンスクリーン心電図; 小児用機能; その他
ro-RO: Caracteristici defibrilator extern: Comandă manuală; EKG pe ecran; Funcție pediatrică; Altele
da: Funktioner for ekstern defibrillator: Manuel tilsidesættelse; EKG på skærmen; Pædiatrisk funktion; Andet
en: External defibrillator features: Manual override; On-screen ECG; Pediatric function; Other
sl-SI: Lastnosti zunanjega defibrilatorja: Ročni preklic; EKG na zaslonu; Pediatrična funkcija; Drugo
ko: 외부 제세동기 기능: 수동 오버라이드; 온스크린 심전도; 소아 기능; 기타
it: Funzionalità del defibrillatore esterno: Azionamento manuale; ECG sullo schermo; Funzione pediatrica; Altro
pl: Charakterystyka defibrylatora zewnętrznego: Możliwość przejścia na sterowanie ręczne; EKG na ekranie; Funkcja pediatryczna; Inne
nb: Eksterne defibrillatorfunksjoner: Manuell overstyring; EKG på skjerm; Pediatrisk funksjon; Annet
th: คุณลักษณะของเครื่องกระตุกหัวใจไฟฟ้า: ปุ่มทดสอบการทำงาน; ECG บนหน้าจอ; ฟังก์ชั่นสำหรับเด็ก; อื่นๆ
el: Χαρακτηριστικά εξωτερικού απινιδωτή: Χειροκίνητη παράκαμψη; ΗΚΓ επί της οθόνης; Παιδιατρική λειτουργία; Άλλο
hr-HR: Značajke vanjskog defibrilatora: Ručna kontrola; EKG na ekranu; Pedijatrijska funkcija; Ostalo
cs: Vlastnosti externího defibrilátoru: Ruční ovládání; EKG na obrazovce; Pediatrická funkce; Jiné
hu: A külső defibrillátor jellemzői: Kézi vezérlés; Képernyőn megjelenő EKG; Gyermekgyógyászati funkció; Egyéb
tr: Harici defibrilatörün özellikleri: Manuel geçersiz kılma; Ekran üstü EKG; Pediatrik fonksiyon; Diğer
lt-LT: Išorinio defibriliatoriaus ypatybės: Rankinis reguliavimas; EKG rodymas ekrane; Pediatrinė funkcija; Kita
pt-BR: Recursos do desfibrilador externo: Controle manual; ECG na tela; Função pediátrica; Outro
de: Funktionen des externen Defibrillators: Manuelle Übersteuerung; EKG auf dem Bildschirm; Pädiatrische Funktion; Sonstiges
es: Características del desfibrilador externo: Anulación manual; ECG en pantalla; Función pediátrica; Otros
nl: Kenmerken externe defibrillator: Handmatige overschrijving; ECG op het scherm; Pediatrische functie; Andere
fr: Caractéristiques du défibrillateur externe: Commande manuelle; ECG à l’écran; Fonction pédiatrique; Autre
bg-BG: Характеристики на външен дефибрилатор: Ръчно отменяне; ЕКГ на екрана; Педиатрична функция; Други
zh-TW: 電擊器功能: 手動超控; 螢幕心電圖; 兒科功能; 其他
sk-SK: Funkcie externého defibrilátora: Manuálne ovládanie; EKG na obrazovke; Pediatrická funkcia; Iné
pt-PT: Características do desfibrilador externo: Controlo manual; ECG no ecrã; Função pediátrica; Outro
sv: Detaljer för bärbar defibrillator: Manuell överstyrning; EKG på skärmen; Pediatrisk funktion; Övrigt
zh-CN: 体外除颤器功能: 手动超控; 屏幕心电图; 儿科功能; 其他